臺灣臺中地方法院民事裁定
111年度聲字第175號
聲  請  人  秦香齡  
            秦香美  
            秦香慧  


相  對  人  邱雅雯  
上當事人間聲請停止執行事件，本院裁定如下：
    主    文
聲請人以新臺幣7萬1552元為相對人供擔保後，本院110年度司執
字第118059號拆屋交地事件之強制執行程序，於本院111年度訴
字第1828號第三人異議之訴事件判決確定、和解或撤回終結前，
應暫予停止。
    理  由
一、按有回復原狀之聲請或提起再審或異議之訴，或對於和解為
    繼續審判之請求，或提起宣告調解無效之訴、撤銷調解之訴
    ，或對於許可強制執行之裁定提起抗告時，法院因必要情形
    或依聲請定相當並確實之擔保，得為停止強制執行之裁定。
    強制執行法第18條第2項定有明文。次按法院定擔保金額而
    准許停止強制執行之裁定者，該項擔保係備供債權人因停止
    執行所受損害之賠償，其數額應依標的物停止執行後，債權
    人未能即時受償或利用該標的物所受之損害額，或其因另供
    擔保強制執行所受之損害額定之，非以標的物之價值或其債
    權額為依據（最高法院86年度台抗字第442號、91年度台抗
    字第429號民事裁定意旨參照）。
二、本件聲請意旨略以：相對人前執本院110年度訴字第279號民
    事判決（下稱系爭執行名義），向本院民事執行處聲請拆屋
    交地強制執行，經本院以110年度司執字第118059號拆屋交
    地強制執行事件執行在案。惟系爭房屋係聲請人公同共有，
    聲請人已提起第三人異議之訴，前開執行程序倘不停止執行
    ，聲請人將受難於補償之損害。為此，聲請人願供擔保，請
    求准予裁定供擔保後，停止強制執行等語。
三、查，本院110年度司執字第118059號拆屋交地強制執行事件
    之執行程序目前仍在進行中，且聲請人所提之第三人異議之
    訴，亦經本院以111年度訴字第1828號事件受理在案等情，
    業經本院調取前揭強制執行事件、本院111年度訴字第1828
    號第三人異議之訴事件等卷宗核閱無訛。關於聲請人應供擔
    保之金額，本院審酌如相對人因停止執行，未能即時利用前
    開土地，所可能遭受之損害，應為相當於土地之租金損失。
    又城市地方房屋之租金，以不超過土地及其建築物申報總價
    年息10%為限；上開規定，於租用基地建築房屋均準用之，
    土地法第97條第1項、第105條定有明文。臺中市○區○○段000
    0地號土地申報地價為新臺幣（下同）3440元，有土地登記
    謄本附於本院110年度訴字第279號拆屋還地事件卷可稽。參
    以聲請人所提之本院111年度訴字第1828號第三人異議之訴
    事件，其訴訟標的價額合計為160萬8000元，屬得上訴第三
    審事件，至三審終結，其期間推定為4年4個月（參照各級法
    院辦案期限實施要點第2條規定民事通常程序第一審審判案
    件期限1年4個月、民事第二審審判案件期限2年、民事第三
    審審判案件期限1年），則相對人因停止執行而未能即時受
    償所可能受之損害額為7萬1552元【計算式：3440元×48平方
    公尺×10%×（4＋4/12）＝71552元；元以下4捨5入】，是本院
    認為聲請人應供擔保之擔保金額以7萬1552元為適當。
四、依非訟事件法第195條第3項，裁定如主文。
中　　華　　民　　國　　111 　年　　6 　　月　　24　　日
                   民事第六庭    法  官  謝慧敏
正本係照原本作成
如不服本裁定應於送達後10日內向本院提出抗告狀，並繳納抗告
費新臺幣1,000元。
中　　華　　民　　國　　111 　年　　6 　　月　　24　　日
                                 書記官  黃于娟